【裁判字號】    97,易,1063
【裁判日期】    980616
【裁判案由】    竊盜
【裁判全文】
臺灣屏東地方法院刑事判決              97年度易字第1063號
公  訴  人  臺灣屏東地方法院檢察署檢察官
被      告  甲○○
                    （另案執行）
上列被告因竊盜案件，經檢察官提起公訴（97年度偵字第6233號
），改依簡式審判程序審理，判決如下：
    主  文
甲○○共同犯攜帶兇器竊盜罪，累犯，處有期徒刑柒月。
    事  實
一、甲○○於民國94年間因違反毒品危害防制條例案件，經本院
    於94年7 月29日以94年度訴字第350 號判決有期徒刑1 年2
    月確定，甫於95年8 月9 日因縮短刑期執行完畢出監。
二、詎其猶不知悔改，與乙○○（另已判決）因缺錢花用，竟共
    同基於意圖為自己不法所有之竊盜犯意，於97年7 月5 日下
    午1 時30分許，乙○○、甲○○分別騎乘車牌號碼為PKR-27
    0 、PLF-767 之重型機車，前往丙○○位於屏東縣東港鎮○○里○○路○○段之漁塭，由乙○○以其所有客觀上對人之
    生命、身體、安全構成威脅，足供兇器使用之剪刀1 支（未
    扣案）剪斷漁塭工寮之電纜線，甲○○則在旁收起電纜線，
    將電纜線放在乙○○騎乘之機車腳踏板上，嗣為丙○○之員
    工章有生發現，乙○○、甲○○旋即逃離現場，留下機車、
    電纜線。迨於97年7 月9 日為警循線查獲，通知2 人到案說
    明。
三、案經屏東縣警察局東港分局報請臺灣屏東地方法院檢察署檢
    察官偵查起訴。
    理  由
一、本件被告甲○○犯係死刑、無期徒刑、最輕本刑為3 年以上
    有期徒刑以外之罪，其於本院準備程序中就前揭被訴事實為
    有罪之陳述，經告知簡式審判程序之旨，並聽取其與公訴人
    之意見後，認無不得或不宜改依簡式審判程序進行之處，爰
    依刑事訴訟法第273 條之1 第1 項、第284 條之1 ，改依簡
    式審判程序審理；又簡式審判程序之證據調查，依刑事訴訟
    法第273 條之2 規定，不受同法第159 條第1 項審判外陳述
    排除之限制，再被告對於卷內之各項證據，亦不爭執證據能
    力，故卷內所列之各項證據，自得作為證據，合先敘明。
二、上開犯罪事實，業據被告於警訊及本院審理中均坦承不諱，
    核與證人丙○○、章有生於警詢中證述之情節相符，並有屏
    東縣警察局東港分局扣押物品目錄表、贓物認領保管單、車
    籍資料查詢各1 份及照片8 張在卷可稽，足見被告之自白確
    與事實相符，應可採信。是本件事證明確，被告上開犯行，
    洵堪認定。
三、未扣案之剪刀1 把為金屬製品，大約20至30公分，質地堅硬
    ，此為被告於本院審理時所自承（見本院卷第88頁），是該
    剪刀衡情於客觀上具有危險性，以之攻擊於人，足以為殺害
    或傷害人之生命、身體之器械，堪認為兇器。核被告所為係
    犯刑法第321 條第1 項第3 款之攜帶兇器竊盜罪。被告與同
    案被告乙○○間就上開加重竊盜犯行，有犯意聯絡及行為分
    擔，為共同正犯。被告有事實欄所載論罪科刑執行之情形，
    此有臺灣屏東地方法院檢察署刑案資料查註紀錄表及臺灣高
    等法院被告前案紀錄表各1 份在卷可查，其受有期徒刑執行
    完畢後，5 年之內再犯有期徒刑以上刑之本罪，為累犯，應
    依刑法第47條第1 項規定加重其刑。爰審酌被告為66年8 月
    30日出生，正值青壯之年，不思以正途謀生，猶因不勞而獲
    之心態，竊取他人之物變賣得款花用，侵害他人財產安全，
    行為實不足取，惟兼念及其犯後始終坦承犯行，態度良好等
    一切情狀，量處如主文所示之刑。另被告供本件犯罪所用之
    剪刀1 把，未據扣案，無證據證明現仍存在，為免將來執行
    困難，爰不予宣告沒收。
據上論斷，應依刑事訴訟法第273 條之1 第1 項、第299 條第1
項前段，刑法第28條、第321 條第1 項第3 款、第47條第1 項，
判決如主文。
本案經檢察官劉昀到庭執行職務。
中    華    民    國    98    年    6     月    16    日
                  刑事第一庭  法  官  許蓓雯
以上正本證明與原本無異。
如不服本判決應於收受判決後10日內向本院提出上訴書狀，並應
敘述具體理由；其未敘述上訴理由者，應於上訴期間屆滿後20日
內向本院補提理由書（均須按他造當事人之人數附繕本）「切勿
逕送上級法院」。
中    華    民    國    98    年    6     月    16    日
                              書記官  鄭美雀
附錄本案論罪科刑法條全文
中華民國刑法第320條
意圖為自己或第三人不法之所有，而竊取他人之動產者，為竊盜
罪，處5 年以下有期徒刑、拘役或5 百元以下罰金。
意圖為自己或第三人不法之利益，而竊佔他人之不動產者，依前
項之規定處斷。
前二項之未遂犯罰之。


司法院資訊處製作；財團法人民間司法改革基金會備份。
